臺灣臺北地方法院刑事判決　　　　　　　96年度易字第1923號
公　訴　人　臺灣臺北地方法院檢察署檢察官
被　　　告　乙○○
　　　　　　　　　　（現另案在臺灣臺北監獄執行中）
上列被告因竊盜案件，經檢察官提起公訴（九十六年度撤緩偵字
一四一號），被告於準備程序中就被訴事實為有罪之陳述，經本
院裁定依簡式審判程序審理，判決如下：
    主  文
乙○○攜帶兇器竊盜，處有期徒刑陸月，如易科罰金，以銀元參
佰元即新臺幣玖佰元折算壹日，減為有期徒刑參月，如易科罰金
，以銀元參佰元即新臺幣玖佰元折算壹日。
    事  實
一、乙○○意圖為自己不法所有，於民國九十五年六月二十七日
    下午五時許，在臺北縣新店市○○路○段一六六號一樓騎樓
    ，持不詳人士所有客觀上足以威脅人之生命、身體安全而可
    作為兇器之扳手一支（未扣案），竊取甲○○所有停放於該
    處之車牌號碼ＪＤ六—四０七號重型機車車牌一面，得手後
    即將該車牌懸掛於不知情之友人李育豪向其不知情之友人孫
    明谷向其亦不知情之友人楊宗羲所借之原車牌號碼ＢＬＹ—
    三八一號（引擎號碼五ＳＫ—一二五八三五）機車上，並將
    該機車借予不知情之友人許博翔騎用。嗣於九十五年六月二
    十八日凌晨四時三十分許，乙○○騎乘車牌號號碼ＨＵ六—
    一九０號機車搭載不知情之友人楊昱霖，及許博翔騎乘已換
    掛車牌號碼ＪＤ六—四０七號機車搭載李育豪，四人雙乘行
    經臺北市○○區○○路二段（即木新橋下）時，為警攔檢查
    獲，而知悉上情。
二、案經臺北市政府警察局文山第一分局報告臺灣臺北地方法院
    檢察署檢察官偵查起訴。
    理  由
一、上揭犯罪事實，業經被告乙○○於警詢、偵查及本院審理中
    坦承不諱，核與被害人甲○○於警詢中指訴情節大致相符，
    並經證人楊宗羲、楊昱霖、許博翔於警詢中證述綦詳，且有
    照片四張（見九十五年度速偵字第三五九號卷第三十、三一
    頁）、車籍作業系統查詢認可資料二件（見九十五年度速偵
    字第三五九號卷第三三、三六頁）、贓物認領保管單一紙（
    見九十五年度速偵字第三五九號卷第三五頁）、臺北縣政府
    警察局車牌遺失電腦輸入單及臺北市政府警察局車牌尋獲通
    報單各一件（見九十五年度速偵字第三五九號卷第三八頁）
    存卷可稽，堪信被告前開出於任意性之自白應與事實相符。
    又本案被告原於偵查中經檢察官於九十五年七月三日以九十
    五年度速偵字第三五九號為緩起訴處分，並命被告於九十五
    年七月五日前向國庫支付新臺幣一萬元，緩起訴期間為一年
    （九十五年七月三日起至九十六年七月二日止）。詎被告前
    於九十五年十二月二十六日因涉犯竊盜案件，經本院於九十
    六年二月十二日以九十六年度簡字第三六一號判處有期徒刑
    三月，為緩起訴前，因故意犯他罪，而在緩起訴期間內受有
    期徒刑以上刑之宣告者，經檢察官於九十六年五月十七日撤
    銷緩起訴，並於九十六年七月十日提起公訴，有上開緩起訴
    處分書、九十五年度緩字第二００八號全卷、九十六年度撤
    緩字第八一號撤銷緩起訴處分書及臺灣高等法院被告前案紀
    錄表等附卷可憑，足認本件檢察官提起公訴於法並無不合。
    是本件事證明確，被告犯行洵堪認定，應予依法論科。
三、按被告乙○○行為後，刑法部分條文業於九十四年一月七日
    修正，九十四年二月二日公布，九十五年七月一日施行，現
    行刑法第二條第一項規定：「行為後法律有變更者，適用行
    為時之法律。但行為後之法律有利於行為人者，適用最有利
    於行為人之法律」，上開規定乃與刑法第一條罪刑法定主義
    契合，而貫徹法律禁止溯及既往原則，係規範行為後法律變
    更所生新舊法律比較適用之準據法，是刑法第二條本身雖經
    修正，但刑法第二條既屬適用法律之準據法，本身尚無比較
    新舊法之問題，應一律適用裁判時之現行刑法第二條以「從
    舊從輕」原則決定應適用之刑罰法律。
四、復按刑法第三百二十一條第一項第三款攜帶兇器竊盜罪所謂
    之兇器，其種類並無限制，凡客觀上足對人之生命、身體、
    安全構成威脅，具有危險性之器械均屬之，最高法院七十九
    年臺上字第五二五三號判例意旨可資參照。查被告乙○○持
    扳手一支竊取上開機車車牌等情，已如前述，則以一般市售
    之扳手，均為鐵製材質，質地堅硬、尖銳，持之朝人體敲、
    擊或刺、劃，均足以傷害身體，危及性命，客觀上對於人之
    生命、身體、安全當然構成威脅，具有危險性，應屬刑法第
    三百二十一條第一項第三款所定之兇器無疑。是核被告所為
    ，係犯刑法第三百二十一條第一項第三款之攜帶兇器竊盜罪
    。惟刑法第三百二十一條之罪刑於刑法修正前後並無變更，
    尚無比較新舊法問題。爰審酌被告持客觀上足以作為兇器之
    扳手任意竊取他人機車車牌，破壞他人之財產權，影響社會
    治安，惟斟酌其年輕識淺，犯罪動機、手段尚稱單純，及犯
    罪後坦承犯行，態度良好等一切情狀，量處如主文所示之刑
    ，並諭知易科罰金折算標準，以資懲儆。末按被告行為後，
    刑法第四十一條亦已於九十四年二月二日修正公布，九十五
    年七月一日起施行，其中第一項前段修正為：「犯最重本刑
    為五年以下有期徒刑以下之刑之罪，而受六個月以下有期徒
    刑或拘役之宣告者，得以新臺幣一千元、二千元或三千元折
    算一日，易科罰金」，然修正前刑法第四十一條第一項前段
    規定：「犯最重本刑為五年以下有期徒刑以下之刑之罪，而
    受六個月以下有期徒刑或拘役之宣告，因身體、教育、職業
    、家庭之關係或其他正當事由，執行顯有困難者，得以一元
    以上三元以下折算一日，易科罰金」，暨修正前罰金罰鍰提
    高標準條例第二條（現已刪除）：「依刑法第四十一條易科
    罰金者，均就其原定數額提高為一百倍折算一日；法律所定
    罰金數額未依本條例提高倍數，或其處罰法條無罰金刑之規
    定者，亦同」等規定，易科罰金之折算標準最高為銀元三百
    元即新臺幣九百元，最低為銀元一百元即新臺幣三百元。故
    比較新舊法結果，適用被告行為時即修正前之法律，對被告
    較為有利，併依修正前刑法第四十一條第一項前段，諭知易
    科罰金之折算標準。又本件被告犯罪時間係於九十六年四月
    二十四日之前，且無中華民國九十六年罪犯減刑條例所定不
    得減刑之情形，爰依同條例第二條第一項第三款規定減其宣
    告刑二分之一，併依同條例第九條，依上述宣告刑所適用易
    科罰金之折算標準即修正前刑法第四十一條第一項前段之規
    定，諭知減刑後易科罰金之折算標準。至被告持以行竊之扳
    手一支，並非被告所有，業據被告於本院審理中陳稱：扳手
    現已經還給別人，那是別人的等語（見本院九十六年八月十
    日審理筆錄），爰不併予宣告沒收，附此敘明。
據上論斷，應依刑事訴訟法第二百七十三條之一第一項、第二百
九十九條第一項前段，刑法第二條第一項前段、第三百二十一條
第一項第三款，修正前刑法第四十一條第一項前段，修正前罰金
罰鍰提高標準條例第二條，現行法規所定貨幣單位折算新臺幣條
例第二條，中華民國九十六年罪犯減刑條例第二條第一項第三款
、第七條、第九條，判決如主文。
本案經檢察官孫小萍到庭執行職務。
中　　華　　民　　國　　96　　年　　8 　　月　　24　　日
                        刑事第十三庭法  官 郭顏毓
上正本證明與原本無異。
如不服本判決，應於判決送達後10日內向本院提出上訴狀（應抄
附繕本）。告訴人或被害人如對於本判決不服者，應具備理由請
求檢察官上訴，其上訴期間之計算係以檢察官收受判決正本之日
期為準。
                                    書記官 潘文賢
中　　華　　民　　國　　96　　年　　8 　　月　　27　　日
附錄本案論罪科刑法條全文
刑法第三百二十一條
（加重竊盜罪）
犯竊盜罪而有左列情形之一者，處六月以上、五年以下有期徒刑
：
一  於夜間侵入住宅或有人居住之建築物、船艦或隱匿其內而犯
    之者。
二  毀越門扇、牆垣或其他安全設備而犯之者。
三  攜帶兇器而犯之者。
四  結夥三人以上而犯之者。
五  乘火災、水災或其他災害之際而犯之者。
六  在車站或埠頭而犯之者。
前項之未遂犯罰之。
